【裁判字號】    94,訴,1468
【裁判日期】    950223
【裁判案由】    違反槍砲彈藥刀械管制條例等
【裁判全文】
臺灣彰化地方法院刑事判決              94年度訴字第1468號
公  訴  人  臺灣彰化地方法院檢察署檢察官
被      告  丙○○
                    （現於臺灣彰化看守所羈押中）
上列被告因違反槍砲彈藥刀械管制條例等案件，經檢察官提起公
訴（94年度偵字第4695號），被告於本院準備程序中自白犯罪，
經本院合議庭認有刑事訴訟法第273條之1第1項之情形，裁定由
受命法官1人改以簡式審判程序審理判決如下：
    主  文
丙○○未經許可，持有子彈，處有期徒刑陸月，併科罰金新臺幣
貳萬元，罰金如易服勞役，以新臺幣玖佰元即銀元佰元折算壹
日，扣案具殺傷力之改造子彈壹顆沒收；又共同攜帶兇器竊盜，
處有期徒刑捌月，螺絲起子、剪刀、鉗子各壹支（均未扣案）均
沒收。應執行有期徒刑壹年，併科罰金新臺幣貳萬元，罰金如易
服勞役，以新臺幣玖佰元即銀元佰元折算壹日，扣案具殺傷力
之改造子彈壹顆沒收，又螺絲起子、剪刀、鉗子各壹支（均未扣
案）均沒收。
    事  實
一、丙○○明知可發射子彈具有殺傷力之改造子彈，屬違禁物，
    非經主管機關許可，不得持有，竟基於持有具殺傷力之改造
    子彈之犯意，於民國（下同）94年5月初某日，在雲林縣麥
    寮鄉新吉村某砂石車專用道路旁，拾獲具殺傷力之改造子彈
    2顆（玩具金屬彈殼加裝直徑約6.1mm之鉛質彈頭而成之改造
    子彈，可擊發，認具殺傷力，送驗後已試射1顆；至於另外
    扣案具直徑約6.1㎜之改造子彈2顆，經採樣1顆試射，無法
    擊發，認不具殺傷力，及扣案之仿COLT廠改造手槍1支，其
    扳機連桿斷裂，無法供擊發子彈使用，認不具殺傷力），即
    自斯時起，未經許可而持有之。另與張國彬（另案由臺灣板
    橋或士林地方法院檢察署偵辦）共同基於意圖為自己不法所
    有之犯意聯絡，於94年6月13日凌晨2時許，由丙○○駕駛車
    牌號碼不詳之自用小客車搭載張國彬，並共同攜帶客觀上足
    以對人之生命、身體、安全構成威脅，具有危險性之螺絲起
    子、剪刀、鉗子各1支（均未扣案），行經臺北縣汐止市○
    ○路○段139號前，見甲○○管領之車牌號碼FY-521號特營大
    貨車（價值約新台幣〈下同〉120萬元）停放在該處，即推
    由張國彬下車，因見該車右車門未鎖，即徒手打開車門，並
    以於車內尋獲之鑰匙1支（亦未扣案）發動電門竊取該車，
    丙○○則在旁把風。得手後，乃由張國彬駕駛上開大貨車，
    丙○○則駕駛其自小客車，隨即離開現場。嗣為警於94年6
    月13日上午7時許，在彰化縣埤頭鄉○○村○○地段1001地
    號土地上，查獲上開特營大貨車，並當場自丙○○之皮包內
    ，扣得上開子彈2顆，始循線查悉上情。
二、案經彰化縣警察局北斗分局報請臺灣彰化地方法院檢察署檢
    察官偵查起訴。
    理  由
一、被告丙○○於準備程序中，就犯罪事實為有罪之陳述，且所
    犯係死刑、無期徒刑、最輕本刑為3年以上有期徒刑以外之
    罪，經本院合議庭依刑事訴訟法第273條之1第1項之規定，
    裁定由受命法官1人獨任進行簡式審判程序，先此敘明。
二、上開犯罪事實，業據被告丙○○迭於警詢、偵訊、本院準備
    程序中及審理時均坦承不諱，並經被害人甲○○於警詢中指
    述屬實（見偵卷第24至25頁），核與共犯張國彬於警詢、偵
    訊時供述之情節相符（見偵卷第18至21頁、第55頁），復有
    贓物認領保管單及車籍作業系統—查詢認可資料各1紙（見
    偵卷第31及46頁）附卷可稽。而上開扣案之改造子彈2顆，
    經送內政部警政署刑事警察局鑑定結果，認：送鑑子彈4顆
    ，其中2顆，認均係玩具金屬彈殼加裝直徑約6.1mm之鉛質彈
    頭而成之改造之子彈，採樣1顆試射，可擊發，認具殺傷力
    （至於扣案之仿COLT廠改造手槍1支〈槍枝管制編號：00000
    00000〉，認係仿COLT廠半自動手槍製造之玩具槍，換裝土
    造金屬槍管改造而成之改造手槍，經檢視其扳機連桿斷裂，
    無法供擊發子彈使用，依現狀認不具殺傷力；又扣案之其餘
    子彈2顆，認均係由玩具金屬彈殼加裝底火、火藥而成，經
    檢視其不具金屬彈頭，非為完整之子彈，認不具殺傷力）等
    情，有該局94年8月1日刑鑑字第0940098598號槍彈鑑定書乙
    份附卷足憑，並有扣案之上開試射後子彈1顆可資佐證。足
    認被告之自白與事實相符。本件事證已臻明確，其上開犯行
    應堪認定。
三、按刑法第321條第1項第3款之攜帶兇器竊盜罪，係以行為人
    攜帶兇器竊盜為其加重條件，此所謂兇器，其種類並無限制
    ，凡客觀上足對人之生命、身體、安全構成威脅，具有危險
    性之兇器均屬之，且祇須行竊時攜帶此種具有危險性之兇器
    為已足，並不以攜帶之初有行兇之意圖為必要（最高法院79
    年台上字第5253號判例意旨可參），被告丙○○及共犯張國
    彬雖推由張國彬以徒手打開車門，並以車內之鑰匙一把發動
    該大貨車而竊取之，惟渠等二人係攜帶螺絲起子、剪刀、鉗
    子各1支前往該處，此業據被告丙○○於偵訊中供述綦詳，
    揆諸前揭判例意旨說明，刑法第321條第1項第3款之攜帶兇
    器竊盜罪，既以行竊時攜帶此等具有危險性之兇器即為已足
    ，且上開螺絲起子、剪刀、鉗子等物，雖未扣案，然該等物
    品均為金屬製品，且末端尖銳之物，客觀上均足對人之生命
    、身體、安全構成威脅，而具有危險性。故核被告丙○○所
    為，係犯槍砲彈藥刀械管制條例第12條第4項之未經許可，
    持有子彈罪及刑法第321條第1項第3款之攜帶兇器竊盜罪。
    被告丙○○與共犯張國彬就上開攜帶兇器竊盜之犯行，有犯
    意之聯絡及行為之分擔，為共同正犯。復按非法持有、寄藏
    、出借槍砲彈藥刀械等違禁物，所侵害者為社會法益，如所
    持有、寄藏或出借客體之種類相同（如同為手槍，或同為子
    彈者），縱令同種類之客體有數個（如數支手槍、數顆子彈
    ），仍為單純一罪，不發生想像競合犯之問題（最高法院82
    年度台上字第5303號判決要旨可資參照），查被告同時持有
    可發射子彈具有殺傷力之改造子彈2顆，惟依前開判決意旨
    ，應僅分別成立單純一未經許可持有具有殺傷力之子彈罪，
    而不以其所持有之改造手槍、子彈數量而成立數罪。又其所
    犯上開未經許可，持有子彈罪及攜帶兇器竊盜罪2罪間，犯
    意各別，行為不同，應分論併罰。爰審酌子彈屬高度危險之
    物品，非經主管機關許可不得擅自持有、販賣，以維社會大
    眾安全，被告持有上開子彈，未繳交治安機關，對於社會安
    定及人民安居樂業之期待均有重大威脅，所生危害不容輕忽
    且其與共犯張國彬所竊得之特營大貨車之價值高達120萬元
    ，惟念其犯罪後坦承犯行，態度良好及被告犯罪動機、目的
    、手段等一切情狀，分別量處如主文所示之刑，並就併科罰
    金部分諭知易服勞役之折算標準，暨定其應執行刑，併就易
    科罰金部分，諭知易服勞役之折算標準，以示懲儆。
四、扣案具殺傷力之改造子彈1顆（具直徑約6.1mm之金屬彈頭）
    ，屬違禁物，應依刑法第38條第1項第1款規定宣告沒收之。
    又被告與張國彬共同攜帶用以竊盜所用之螺絲起子、剪刀、
    鉗子各1支，為被告及張國彬所共有，且為渠等二人共同攜
    帶供竊盜之用，業據被告於偵訊中供承在卷，雖未扣案，惟
    無法證明業已滅失，爰依刑法第38條第1項第2款之規定宣告
    沒收。至於扣案改造子彈1顆（具直徑約6.1mm之金屬彈頭）
    ，已經內政部警政署刑事警察局於鑑定時試射，有該局鑑定
    書在卷可參，此顆子彈經試射後彈殼與彈頭已分離，不再具
    有殺傷力，已非違禁物；另扣案之仿COLT廠改造手槍1支（
    槍枝管制編號：0000000000號），其扳機連桿斷裂，無法供
    擊發子彈使用，扣案改造子彈2顆，因不具金屬彈頭，本均
    不具殺傷力，均非屬違禁物，爰均不併予沒收。
據上論斷，應依刑事訴訟法第273條之1第1項、第299條第1項前
段，槍砲彈藥刀械管制條例第12條第4項，刑法第11條前段、第
28條、第321條第1項第3款、第42條第2項、第51條第5款、第38
條第1項第1款、第2款，罰金罰鍰提高標準條例第2條，現行法規
所定貨幣單位折算新臺幣條例第2條，判決如主文。
本案經檢察官乙○○到庭執行職務。
中    華    民    國    95    年    2    月    23    日
                  刑事第二庭    法  官  黃齡玉
以上正本證明與原本無異。
如不服本判決，應於判決送達後10日內，向本院提出上訴狀（ 須
附繕本 ）。
告訴人或被害人對於判決如有不服具備理由請求檢察官上訴者，
其上訴期間之計算係以檢察官收受判決正本之日期為準。
中    華    民    國    95    年    2    月    23    日
                                書記官  施嘉玫
中華民國刑法第321條
犯竊盜罪而有左列情形之一者，處 6 月以上、 5 年以下有期徒
刑：
一  於夜間侵入住宅或有人居住之建築物、船艦或隱匿其內而犯
    之者。
二  毀越門扇、牆垣或其他安全設備而犯之者。
三  攜帶兇器而犯之者。
四  結夥三人以上而犯之者。
五  乘火災、水災或其他災害之際而犯之者。
六  在車站或埠頭而犯之者。
前項之未遂犯罰之。


司法院資訊處製作；財團法人民間司法改革基金會備份。
